臺灣花蓮地方法院刑事判決
111年度交簡上字第3號
上  訴  人  
即  被  告  吳玉鳳



選任辯護人  俞建界律師（法扶律師）
上列上訴人即被告因公共危險案件，不服本院民國110年12月15
日110年度花交簡字第289號第一審刑事簡易判決（偵查案號：11
0年度速偵字第664號），提起上訴，本院管轄第二審之合議庭判
決如下：
    主    文
上訴駁回。 
    犯罪事實
一、吳玉鳳於民國110年11月14日0時至1時許，在花蓮縣○○市○○○
    路00號飲用啤酒後，明知飲酒後不能駕駛動力交通工具，竟
    未待體內酒精成分退去，仍於不能安全駕駛之狀態下，於同
    日1時許，騎乘車牌號碼000-0000號普通重型機車上路，迄
    於同日2時27分許，行經花蓮縣○○市○○○街000號，因行車中
    使用手機為警攔查，發現吳玉鳳身上散發濃厚酒味，於同日
    2時39分許，對其測試吐氣所含酒精濃度為每公升0.82毫克
    ，而查悉上情。
二、案經花蓮縣警察局花蓮分局報告臺灣花蓮地方檢察署檢察官
    偵查後聲請簡易判決處刑。
    理    由
壹、程序方面
    本判決認定事實所引用之被告以外之人於審判外之言詞或書
    面證據等供述證據，檢察官、上訴人即被告（下稱被告）吳
    玉鳳及其辯護人均未於言詞辯論終結前聲明異議，而本院審
    酌各該證據作成時之情況，並無違法不當或證明力明顯過低
    之瑕疵，亦認以之作為證據應屬適當，是依刑事訴訟法第15
    9條之5規定，認均有證據能力。另本院以下所引用之非供述
    證據，均與本件事實具有關聯性，且核屬書證、物證性質，
    又查無事證足認有違背法定程式或經偽造、變造所取得等證
    據排除之情事，復經本院依刑事訴訟法第164條、第165條踐
    行物證、書證之調查程序，亦堪認均具有證據能力。
貳、實體方面
一、認定犯罪事實之證據及理由：
㈠前開犯罪事實，業據被告於警詢、偵訊、本院審理時坦承不諱
  ，並有花蓮縣警察局吐氣酒精濃度檢測程序暨拒測法律效果確
  認單、酒精測定紀錄表、呼氣酒精測試器檢定合格證書、花蓮
  縣警察局舉發違反道路交通管理事件通知單、車輛詳細資料報
  表、證號查詢機車駕駛人資料在卷可憑（見警卷第11頁至21頁
  ），足見被告之任意性自白與事實相符，應堪採信。
㈡至被告雖辯稱：我當天跟同事聚餐，只喝了1小杯啤酒而已，沒
  想到酒精濃度會那麼高云云；辯護人為被告辯稱：被告當日僅
  喝1杯啤酒，酒測值卻高達每公升0.82毫克，可見本件呼氣酒
  精測試器所測出之數值並非準確，且原審未查明該測試器是否
  使用超過1000次云云。惟查，員警對被告進行呼氣酒精濃度測
  試之呼氣酒精測試器廠牌及型號為SUNHOUSE AC-100之電化學
  式呼氣酒精測試器，儀器器號為A181086、感測元件器號為A00
  000000、檢定合格單號碼為M0JA0000000、檢定日期為110年6
  月8日，有效期限為111年6月30日或使用次數達1000次等情，
  有財團法人台灣商品檢測驗證中心110年6月8日呼氣酒精測試
  器檢定合格證書在卷可稽（見警卷第15頁）。又被告係在該呼
  氣酒精測試器之有效期限內即110年11月14日，及有效次數100
  0次內即第175次實施酒精濃度測試，此觀該酒精測定紀錄表之
  日期為「2021/11/14」，及案號欄記載「175」即明，此有卷
  附之酒精測定紀錄表足參（見警卷第13頁）。依此，足認被告
  係在經檢驗合格且有效之測試儀器下接受檢驗，佐以該酒精測
  定紀錄表記載，當日於2時38分歸零後旋對被告進行測試，且
  在對被告進行測試時，該儀器亦未顯示異常現象，則員警確係
  持有效合格且運作正常之本案呼氣酒精測試器為被告進行呼氣
  酒精測試，被告之吐氣所含酒精濃度檢驗結果為每公升0.82毫
  克，自屬正確無誤，被告及辯護人空言辯稱本件吐氣所含酒精
  濃度檢驗結果數值有誤，要無可採。
㈢另辯護人聲請將本件呼氣酒精測試器送財團法人台灣商品檢測
  驗證中心鑑定，證明該儀器是否精準等節，然依據上開呼氣酒
  精測試器檢定合格證書，已足證本件呼氣酒精測試器於案發當
  時，實屬合格有效，業經本院說明如前，且本案發生日期為11
  0年11月14日，距今已約半年，自難獲知當日呼氣酒精測試器
  之情況，是辯護人此部分聲請，應無調查之必要。
㈣綜上所述，本案事證已臻明確，被告之犯行洵堪認定，應予依
  法論科。
二、論罪科刑與駁回上訴之理由：
㈠按行為後法律有變更者，適用行為時之法律；但行為後之法律
  有利於行為人者，適用最有利於行為人之法律，刑法第2條第1
  項定有明文。查被告行為後，刑法第185條之3規定於111年1月
  28日修正公布，並自同年月30日生效施行，修正前該條第1項
  第1款規定：「駕駛動力交通工具而有下列情形之一者，處2年
  以下有期徒刑，得併科新臺幣（下同）20萬元以下罰金：吐
  氣所含酒精濃度達每公升0.25毫克或血液中酒精濃度達0.05%
  以上。」，修正後則規定：「駕駛動力交通工具而有下列情形
  之一者，處3年以下有期徒刑，得併科30萬元以下罰金：吐氣
  所含酒精濃度達每公升0.25毫克或血液中酒精濃度達0.05%以
  上。」，修正後已提高法定刑及併科罰金刑之最高刑度，涉及
  科刑規範之變更，自有新舊法比較適用之必要。而依刑法第2
  條第1項揭示之「從舊從輕」原則，比較上開修正前、後規定
  之適用結果，因修正前規定之法定刑及併科罰金刑之上限較低
  ，修正後規定顯未較有利於被告，自應適用被告行為時法即修
  正前刑法第185條之3第1項第1款規定予以論罪科刑。是核被告
  所為，係犯修正前刑法第185條之3第1項第1款之駕駛動力交通
  工具而吐氣所含酒精濃度達每公升0.25毫克以上之罪。
㈡原審同此認定，並審酌被告漠視法令限制，輕忽飲酒後駕車所
  造成自己與公眾行車安全之潛在性危險，其應知悉飲酒後應待
  酒精消退後始得駕駛車輛上路，卻又於吐氣所含酒精濃度達每
  公升0.82毫克之情形下，騎乘機車上路，置其他用路人生命、
  身體及財產安全於危險，參以被告始終坦承犯行，幸未肇事，
  兼衡其國中畢業之教育程度、從事服務業、家庭經濟狀況小康
  及其犯罪之動機、目的與騎乘車輛時間長短所彰顯之危險程度
  、前科素行等一切情狀，量處有期徒刑4月，如易科罰金，以1
  ,000元折算1日，原審認事用法，核無違誤。
㈢按刑之量定，為求個案裁判之妥當性，法律賦予法院裁量之權
  ，量刑輕重，屬為裁判之法院得依職權自由裁量之事項，苟其
  量刑已以行為人之責任為基礎，並斟酌刑法第57條各款所列情
  狀，在法定刑度內，酌量科刑，如無偏執一端，致明顯失出失
  入情形，上級審法院即不得單就量刑部分遽指為不當或違法（
  最高法院104年度台上字第3795號判決參照）。原判決認定被
  告上開犯行，就科刑部分，已以行為人之責任為基礎，詳予審
  酌刑法第57條各款規定事項而為綜合之判斷，並敘明理由，既
  未逾越法定刑度，復未濫用自由裁量之權限，所為量刑核無不
  當或違法，亦無違反比例原則，難謂原審有偏執一端，致明顯
  失出失入之情，是被告上訴指摘原審量刑過重，難認有理由。
  從而，上訴意旨所執前詞指摘原判決不當，為無理由，應予駁
  回。
據上論斷，應依刑事訴訟法第455 條之1 第1 項、第3 項、第36
8 條，判決如主文。
本案經檢察官江昂軒聲請以簡易判決處刑，檢察官林于湄到庭執
行職務。
中　　華　　民　　國　　111 　年　　5 　　月　　18　　日
　　　　　　　刑事第四庭  審判長法　官　梁昭銘
　　　　　　　　　              法  官  高郁茹
　　　　　　　　　              法  官  林思婷
上列正本證明與原本無異。
本件不得上訴。
因疫情而遲誤不變期間，得向法院聲請回復原狀。
中　　華　　民　　國　　111 　年　　5 　　月　　18　　日

                                書記官  黃添民
附錄本案論罪科刑法條：
修正前中華民國刑法第185條之3第1項
駕駛動力交通工具而有下列情形之一者，處2 年以下有期徒刑，
得併科20萬元以下罰金：
一、吐氣所含酒精濃度達每公升零點二五毫克或血液中酒精濃度
    達百分之零點零五以上。
二、有前款以外之其他情事足認服用酒類或其他相類之物，致不
    能安全駕駛。
三、服用毒品、麻醉藥品或其他相類之物，致不能安全駕駛。